【裁判字號】    92,交訴,16
【裁判日期】    920402
【裁判案由】    公共危險
【裁判全文】
臺灣彰化地方法院刑事判決                          九十二年度交訴字第一六號
    公  訴  人  臺灣彰化地方法院檢察署檢察官
    被      告  丙○○
右列被告因公共危險案件，經檢察官聲請簡易判決處刑（九十一年度偵字第七八七一
號），本院彰化簡易庭認不宜以簡易判決處刑，簽移由普通庭依通常程序審理（九十
二年度彰交簡字第一號），本院判決如左：
        主  文
丙○○服用酒類，不能安全駕駛動力交通工具而駕駛，處有期徒刑月。又駕駛動力
交通工具肇事，致人受傷而逃逸，處有期徒刑柒月。應執行有期徒刑玖月。緩刑年
。
        事  實
一、丙○○明知飲酒後不得駕車，竟於民國九十一年十一月九日下午四時許，在位於
    彰化縣彰化市○○○路上之「好樂迪釣蝦場」飲用高梁酒過量（肇事後吐氣所含
    酒精成份測定值為每公升零點三毫克），已有反應、感覺遲緩等情狀而達於不能
    安全駕駛動力交通工具之程度後，仍於同日下午六時三十五分許，駕駛車牌號碼
    ＱＫ─九九二三號自小客車自前開釣蝦場處欲行返家，迄同日下午六時四十五分
    許，沿彰化縣彰化市○○里○○路由東往西方向行駛，途經該路段三段一巷之巷
    口前，不慎自後追撞同向在前、分別由甲○○、乙○○二人騎駛之車牌號碼ＬＡ
    Ｍ─五００號、ＭＶＷ─三八八號重型機車二部，使甲○○因而受有頭部外傷、
    身體多處挫傷等傷害，乙○○則受有左手舟狀骨骨折之傷害（黃建昌所涉前揭過
    失傷害罪嫌，均未據告訴）。丙○○明知其所駕駛之前開車輛，撞及甲○○、乙○○二人所騎乘之前開機車，並致甲○○、乙○○二人受有前開傷害而肇事後，
    非但未報警、救護傷者，並留於現場等候處理，反為逃避肇事責任，竟另行起意
    ，未顧及甲○○、乙○○二人之安危，即行駕車繼續往前行駛而逃逸。旋為不詳
    姓名之路人記下其車牌號碼向警方報案，乃為警於該日下午六時五十分許，在彰
    化縣彰化市○○○○○街口圍捕查獲，並因警方靠近其所駕車輛時，見其意識與
    正常人有異，且聞到車內有濃厚之酒味，而查悉其有服用酒類、不能安全駕駛車
    輛而駕駛之犯行。
二、案經彰化縣警察局彰化分局報請臺灣彰化地方法院檢察署檢察官偵查後聲請簡易
    判決處刑，經本院改依通常程序審判。
        理  由
一、訊據被告丙○○對於右揭事實坦承不諱，核與證人即被害人甲○○、乙○○二人
    分別於警、偵訊時證述之情節相符。又被告為警查獲後之吐氣所含酒精成份測定
    值雖為每公升零點三毫克，有酒精測試紀錄表一紙在卷可稽；惟被告於本院審理
    時供稱：伊平日酒量不好，喝一點就會醉，車禍發生當時已有反應、感覺遲緩而
    影響駕駛之情形等語，參以被告駕車行經彰化縣彰化市○○里○○路三段一巷之
    巷口前，不慎自後追撞同向在前、分別由甲○○、乙○○二人騎駛之車牌號碼Ｌ
    ＡＭ─五００號、ＭＶＷ─三八八號重型機車二部而肇事，堪認被告稱其酒後已
    有不能安全駕駛車輛之自白與事實相符，堪以採信。此外，復有證人即查獲員警
    葉國晨於偵查及本院審理時之證述，並有「刑法第一百八十五條之三之查獲後測
    試、觀察職務報告」、彰化縣警察局舉發違反道路交通管理事件通知單、彰化縣
    警察局道路交通事故調查報告表各一件、診斷書二張及照片十八幀在卷可佐，本
    件事證明確，被告犯行洵堪認定。
二、核被告所為，係犯刑法第一百八十五條之三之服用酒類，不能安全駕駛動力交通
    工具而駕駛罪及同法第一百八十五條之四之駕駛動力交通工具肇事，致人受傷而
    逃逸罪。又被告所犯上開二罪間，犯意各別，罪質互殊，應予分論併罰。爰審酌
    被告之素行、犯罪之動機、目的、手段、酒後駕車對於公共安全之危害、肇事後
    棄被害人甲○○、乙○○二人於不顧，逕自駕車離開現場，其行為甚為可議，惟
    犯罪後坦承犯行，且已賠償被害人甲○○、乙○○二人之損失而達成和解（有彰
    化縣彰化市調解委員會調解書二份在卷可憑）之態度等一切情狀，就其所犯前開
    服用酒類，不能安全駕駛動力交通工具而駕駛及駕駛動力交通工具肇事，致人受
    傷而逃逸之二罪，分別量處如主文所示之刑，並定其應執行之刑，以示懲儆。末
    查，被告前未曾受有期徒刑以上刑之宣告，有臺灣彰化地方法院檢察署刑案資料
    查註紀錄表及臺灣高等法院被告全國前案紀錄表各一份在卷可憑，被告經此科刑
    教訓，當知警惕而無再犯之虞，本院認其所宣告之刑，以暫不執行為適當，爰併
    諭知緩刑三年，以勵自新。
據上論斷，應依刑事訴訟法第四百五十二條、第二百九十九條第一項前段，刑法第一
百八十五條之三、第一百八十五條之四、第五十一條第五款、第七十四條第一款，判
決如主文。
本案經檢察官施教文到庭執行職務
中      華      民    國    九十二    年      四      月      二      日
                                臺灣彰化地方法院交通法庭
                                  法      官  李  雅  俐
右正本證明與原本無異。
如不服本判決，應於判決送達後十日內，向本院提出上訴狀（須附繕本）。
告訴人或被害人對於判決如有不服具備理由請求檢察官上訴者，其上訴期間之計算係
以檢察官收受判決正本之日期為準。
                                  法院書記官  陳  佳  宏
中      華      民      國    九十二    年      四      月      九      日
附錄論罪科刑法條：
刑法第一百八十五條之三：
服用毒品、麻醉藥品、酒類或其他相類之物，不能安全駕駛動力交通工具而駕駛者，
處一年以下有期徒刑、拘役或三萬元以下罰金。
刑法第一百八十五條之四：
駕駛動力交通工具肇事，致人死傷而逃逸者，處六月以上五年以下有期徒刑。


司法院資訊處製作；財團法人民間司法改革基金會備份。
